最高法院刑事判決　　　　　　　　　　　　　　　　八十八年度台上字第九六五號
　　上　訴　人　乙○○
右上訴人因違反麻醉藥品管理條例案件，不服台灣高等法院台南分院中華民國八十六
年四月二十五日第二審判決（八十六年度上訴字第三二七號，起訴案號：台灣嘉義地
方法院檢察署八十五年度偵字第六三六二號），提起上訴，本院判決如左：
    主  文
上訴駁回。
    理  由
按刑事訴訟法第三百七十七條規定，上訴於第三審法院，非以判決違背法令為理由，
不得為之。是提起第三審上訴，應以原判決違背法令為理由，係屬法定要件。如果上
訴理由狀並未依據卷內訴訟資料，具體指摘原判決不適用何種法則或如何適用不當，
或所指摘原判決違法情事，顯與法律規定得為第三審上訴理由之違法情形，不相適合
時，均應認其上訴為違背法律上之程式，予以駁回。本件原判決認定上訴人乙○○於
民國八十五年八月間起，連續非法販賣化學合成麻醉藥品安非他命予甲○○六次等情
，已敘明係依據上訴人於警訊時所供，核與證人甲○○於偵審中指證之情節相符，又
有查扣之安非他命二包及預備供裝安非他命之空塑膠袋九十個可資佐證。扣案之物品
二包送鑑驗結果，確含有甲基安非他命成份，亦有鑑驗通知書附卷可稽。而甲○○為
警查獲採集其尿液送檢驗結果，亦呈甲基安非他命陽性反應，有嘉義市衛生局尿中麻
醉藥品委託檢驗報告書在卷可按。足證上訴人販賣予甲○○吸食之物品，確係安非他
命。因認上訴人犯行明確，所為應成立麻醉藥品管理條例第十三條之一第二項第一款
之連續非法販賣化學合成麻醉藥品罪。並以上訴人所辯是幫甲○○調安非他命，不是
賣安非他命給他云云，為不可採，於理由內詳予指駁說明明確，所為論斷與卷內證據
資料相符，並無何違法情形存在。上訴意旨略以甲○○係因上訴人帶同警方人員前往
而查獲其吸食，故懷恨誣指上訴人販賣，且原判決認定係甲○○帶同上訴人向綽號阿
偉者購買安非他命，則甲○○欲吸食安非他命自可直接向阿偉者購買即可，何必帶同
上訴人前往購買後，再向上訴人購入吸食？顯背常情。原判決採為判決基礎之警訊筆
錄，並未於審理時踐行調查程序，自屬與法有違等語。惟查甲○○已供明因其無現款
，故帶上訴人前往購買安非他命，而其向上訴人購買安非他命吸食，上訴人同意其賒
欠，有錢再還等語，原判決採證認事並無背常理。而依原審審判筆錄之記載，上訴人
與甲○○之警訊筆錄已經調查並經辯論，其訴訟程序並未違背法令。上訴意旨未依據
卷內訴訟資料，對原判決究竟如何不適用法則或適用不當為具體之指摘，徒憑己見，
就原判決已說明事項，或屬原審採證認事職權之適法行使，任意指摘為違法，且為單
純事實之爭執，均不得據為第三審上訴之合法理由。其上訴違背法律上之程式，應予
駁回。又本件既因上訴不合法而駁回，則檢察官另就上訴人於本件第二審判決後於八
十六年七月起再犯之非法販賣化學合成麻醉藥品犯行移送併辦部分自無從併辦，應由
檢察官另行偵查，併此明。
據上論結，應依刑事訴訟法第三百九十五條前段，判決如主文。
中      華      民      國    八十八    年      三      月      四      日
                              最高法院刑事第九庭
                                  審判長法官  吳  雄  銘
                                        法官  羅  一  宇
                                        法官  池  啟  明
                                        法官  石  木  欽
                                        法官  王  憲  義
      右正本證明與原本無異
                                              書  記  官
中      華      民      國    八十八    年      三      月      六      日
